臺灣彰化地方法院刑事判決　　　　　　　　　　　　九十一年度易字第一一四九號
　　公　訴　人　臺灣彰化地方法院檢察署檢察官
　　被　　　告　甲○○原名林.
　　　　　　　　乙○○
右列被告等因竊盜案件，經檢察官提起公訴（八十九年度偵字第四二七八號），本院
判決如左：
    主  文
甲○○竊盜，處拘役貳拾日，如易科罰金以參佰元折算壹日。
乙○○故買贓物，處罰金壹仟元，如易服勞役以參佰元折算壹日，緩刑貳年。
    事  實
一、甲○○意圖為自己不法之所有，於民國八十九年五月六日之某時（指上班時間）
    ，在彰化縣福興鄉○○村○○路二號寶成工業股份有限公司第八廠（下稱寶成公
    司第八廠）內，竊取寶成公司第八廠所製造之耐吉球鞋四雙，得手後，即將該球
    鞋裝入塑膠袋內，並趁機將之丟出寶成公司第八廠之圍牆外，以待下班後之適當
    時間再前往覓取。後甲○○於同日某時（指下班後之時間），至前揭球鞋丟置之
    地點取回該等球鞋，並帶回其住處。
二、乙○○明知前揭所示之球鞋係甲○○在寶成公司第八廠所竊取之物品，係屬贓物
    ，竟基於故買贓物之犯意，於八十九年五月十日十八時許，應甲○○之邀，前往
    甲○○位於彰化縣埔鹽鄉○○村○○路一橫一巷四號住處，以一雙球鞋新台幣（
    下同）一千元之代價，向甲○○購買了其中三雙球鞋。後乙○○於八十九年五月
    十七日上午十時三十五分許，打電話向寶成公司經理許燦興，擬予檢舉甲○○竊
    取該公司球鞋之犯行，並向許燦興索取檢舉獎金五萬元，經許燦興同意發給獎金
    後，始供出上情。嗣於八十九年五月十七日下午十一時許，由寶成公司總務王智
    復會同警方前往甲○○住處取出前揭寶成公司所失竊之球鞋一雙。
三、案經彰化縣警察局鹿港分局報告臺灣彰化地方法院檢察署檢察官偵查起訴。
    理  由
一、訊據被告乙○○對其涉有故買贓物之犯行，迭於警訊、偵查時及本院審理中，供
    承不諱，核與證人即寶成公司經理許燦興及副協理顧聰淵所證述之情節相符，復
    有贓物認領保管單一紙在卷可資佐證。惟另訊之被告甲○○矢口否認涉有竊盜之
    犯行，並辯稱：有一位自稱施美怡之人打電話告知工廠外有球鞋，伊方至工廠圍
    牆外，取拾獲前揭耐吉牌球鞋，伊並非竊盜云云。但查：被告甲○○於警訊中，
    稱：係乙○○駕車與伊同往，由伊取得鞋子，乙○○即取三雙新式鞋子，伊則僅
    取用一雙舊式鞋子云云；而後於本院審理中，則辯稱該三雙鞋子係以贈與之方式
    ，贈給乙○○，伊並未獲取乙○○給付之金錢云云，二者相互迴異，是其所言，
    實有矛盾。再者，被告甲○○於偵查中辯稱：係伊在八十九年五月六日下午七時
    許，施美怡（另為不起訴處分）打行動電話通知我說：寶成公司第八廠圍牆外有
    東西，叫我去拿，該球鞋並不是我竊取的云云。惟此非但經施美怡否認，且依偵
    卷所附被告甲○○所使用之行動電話號碼0000000000號雙向通聯記錄顯示：八十
    九年五月六日下午五時至七時間並無任何人發話給被告甲○○，亦無施美怡發話
    給甲○○之記錄，此有雙向通聯紀錄附卷可稽，足徵，被告甲○○所為之上開辯
    詞係屬虛擬矯飾之詞，且參之被告甲○○於本院審理中，改稱係「自稱施美怡之
    人打電話告知工廠外有球鞋」，此不同於偵查中之辯詞，益證被告甲○○所辯，
    與事實不符，不可採信。本件罪證明確，被告乙○○、甲○○之犯行，均足以認
    定。
二、核被告甲○○所為係犯刑法第三百二十條第一項之竊盜罪，被告乙○○所為係犯
    刑法第三百四十九條第二項之故買贓物罪。爰審酌被告甲○○、乙○○二人之素
    行、犯罪目的、手段、所生之危害及其等各於犯罪後之態度等一切情狀，各量處
    主文所示之刑，且各為諭知易科罰金、易服勞役之折算標準。查被告前未曾受有
    期徒刑以上刑之宣告，此有臺灣彰化地方法院檢察署刑案資料查註紀錄表一紙在
    卷可稽，其經此教訓，應知警惕而無再犯之虞，所宣告之刑，認以暫不執行為適
    當，併予宣告緩刑二年，以勵自新。
據上論斷，應依刑事訴訟法第二百九十九條第一項前段，刑法第三百二十條第一項、
第三百四十九條第二項、第四十一條第一項、第四十二條第一項，罰金罰鍰提高標準
條例第一條前段、第二條前段，判決如主文。
本案經檢察官廖曉萍到庭執行職務。
中    華    民    國      九十一    年      十二      月      十二      日
                                臺灣彰化地方法院刑事第一庭
                                    法      官  洪  志  賢
右正本證明與原本無異。
如不服本判決，應於判決送達後十日內，向本院提出上訴狀（須附繕本）。
告訴人或被害人對於判決如有不服具備理由請求檢察官上訴者，其上訴期間之計算係
以檢察官收受判決正本之日期為準。
                                    法院書記官  洪  年  慶
中    華    民    國      九十一    年      十二      月      十九      日
刑法第三百二十條
意圖為自己或第三人不法之所有，而竊取他人之動產者，為竊盜罪，處五年以下有期
徒刑、拘役或五百元以下罰金。
意圖為自己或第三人不法利益，而竊佔他人之不動產者，依前項之規定處斷。
前二項之未遂犯罰之。
